臺灣嘉義地方法院刑事判決　　　　　　　 96年度易字第646號
公　訴　人　臺灣嘉義地方法院檢察署檢察官
被　　　告　丁○○
上列被告因竊盜案件，經檢察官提起公訴（九十六年度偵字第五
八七四號、第六三七六號），經被告於準備程序中為有罪之陳述
，本院裁定以簡式程序進行審理，判決如下：
    主  文
丁○○竊盜，累犯，處有期徒刑肆月。又竊盜，累犯，處有期徒
刑肆月。又竊盜，累犯，處有期徒刑肆月。又竊盜，累犯，處有
期徒刑陸月；扣案鑰匙貳支，均沒收。應執行有期徒刑壹年肆月
；扣案鑰匙貳支，均沒收。
    事  實
一、丁○○前於民國九十三年間因違反毒品危害防制條例案件，
    經本院於九十三年十二月九日以九十三年度訴字第三一九號
    判處有期徒刑一年二月確定，迄九十四年十二月二十二日縮
    短刑期滿執行完畢。竟猶不知悔改，復意圖為自己不法之所
    有，基於竊盜之犯意，先後於：（一）九十六年六月二十六
    日凌晨三時許，騎乘車牌號碼ZUZ -992號輕型機車，前往逸
    祥營造有限公司位於嘉義市○區○○路一一六巷一號之建築
    工地（無圍籬），徒手竊取丙○○所有、放置在工地空地上
    之鐵條及鐵管共二十支得手，並於同日上午九時許，載往嘉
    義市○區○○路三十五之二十六號進祥資源回收場，以新臺
    幣（下同）四百餘元之代價，售予不知情之蔡楊文金。（二
    ）九十六年六月二十八日凌晨三時許，騎乘車牌號碼ZUZ-99
    2 號輕型機車，前往逸祥營造有限公司位於嘉義市○區○○
    路一一六巷一號之建築工地（無圍籬），徒手竊取丙○○所
    有、放置在工地空地上之鐵條及鐵管共二十支得手，並於同
    日上午九時許，載往嘉義市○區○○路三十五之二十六號進
    祥資源回收場，以三百餘元之代價，售予不知情之蔡楊文金
    。（三）九十六年六月三十日晚上七時許，在其友人楊明智
    所承租、借其居住之嘉義市○區○○路七十巷十二號房屋內
    ，徒手竊取屋主甲○○所有之電視機一臺、小冰箱一臺及舊
    鐵門一扇得手，隨即在該房屋前，將上開竊得之電視機及小
    冰箱，分別以九百元及八百元之代價，售予某不詳姓名年籍
    之流動舊貨回收商，再騎乘車牌號碼ZUZ -992號輕型機車，
    將上開竊得之鐵門載往進祥資源回收場，以四百元之代價，
    售予不知情之蔡楊文金。嗣於九十六年七月四日上午六時四
    十五分許，甲○○發覺上開物品遭竊而報警處理，為警於翌
    日晚上十一時五十三分許，循線查獲上情。（四）九十六年
    八月十日上午七時許，在嘉義縣朴子市○○路五十四之二號
    前，以其所有之鑰匙二支，開啟乙○○所有、車牌號碼TN -
    8362號自用小貨車車門並發動引擎，而竊取該自用小貨車得
    手。嗣於同日上午九時十五分許，駕駛該車行經嘉義縣水上
    鄉縣道一六八線公路與店興街口處，為警查獲，並扣得其所
    有、用以竊取該自用小貨車所用之鑰匙二支，而查獲上情。
二、案經嘉義市警察局第一分局、嘉義縣警察局水上分局報請臺
    灣嘉義地方法院檢察署檢察官偵查起訴。
    理  由
一、訊據被告丁○○對於上揭事實均坦承不諱，核與證人丙○○
    、蔡楊文金、甲○○、乙○○警詢時之證詞相符，並有被害
    報告單四份、現場照片四幀、扣押書及贓物認領保管單各乙
    份附卷可稽，均足資擔保被告於本院審理時所為之上開任意
    性自白確與事實相符，而堪以採信。故本件事證明確，被告
    上開犯行均堪認定，應依法論科。
二、核被告上開事實一之（一）至（四）所為，均係犯刑法三百
    二十條第一項之竊盜罪（其中事實一之（二）部份犯罪事實
    為蒞庭檢察官於本院審理時以言詞追加起訴；見本院卷第39
    頁）。而被告所犯上開四罪，行為分殊，犯意各別，應分論
    併罰。又被告前於九十三年間因違反毒品危害防制條例案件
    ，經本院於九十三年十二月九日以九十三年度訴字第三一九
    號判處有期徒刑一年二月確定，迄九十四年十二月二十二日
    縮短刑期滿執行完畢等情，有臺灣高等法院被告全國前案紀
    錄表乙份附卷可參，其受有期徒刑之執行完畢五年內故意再
    犯本件有期徒刑以上之罪，為累犯，均應依刑法第四十七條
    第一項規定，加重其刑。爰審酌被告係國中畢業之智識程度
    、前有多次竊盜及違反毒品危害防制條例前科之素行、徒手
    行竊之犯罪手段，及所竊得之財物價值，然念及其犯罪後坦
    承犯行，接受裁判態度尚稱良好等一切情狀，分別量處如主
    文所示之刑，並定其應執行刑，以資懲儆。至扣案鑰匙二支
    ，均係被告所有，且係攜往事實一之（四）所示時、地行竊
    所用之物，此據被告供承在卷，爰依刑法第三十八條第一項
    第二款規定宣告沒收。
據上論斷，應依刑事訴訟法第二百七十三條之一第一項、第二百
九十九條第一項前段，刑法第三百二十條第一項、第四十七條第
一項、第五十一條第五款、第三十八條第一項第二款，判決如主
文。
本案經檢察官陳則銘到庭執行職務。
中　　華　　民　　國　　96　　年　  10 　月　　31　　 日
                      刑事第一庭   法　官  曾宏揚
上列正本證明與原本無異。
如不服本判決，應於判決送達後十日內向本院提出上訴狀，上訴
書狀依法應敘述具體理由，如未敘述具體理由者，應於上訴期間
屆滿後二十日內補提理由書於本院（均應附繕本）。告訴人或被
害人如對於本判決不服者，應具備理由請求檢察官上訴，其上訴
期間之計算係以檢察官收受判決正本之日期為準。
中　　華　　民　　國　　96　　年　  10 　月　　31　　 日
                                   書記官  陳慶昀
附錄論罪科刑法條：
刑法第三百二十條第一項
（普通竊盜罪、竊佔罪）
意圖為自己或第三人不法之所有，而竊取他人之動產者，為竊盜
罪，處5年以下有期徒刑、拘役或5百元以下罰金。
